臺灣臺中地方法院刑事判決
110年度金訴字第908號
公  訴  人  臺灣臺中地方檢察署檢察官
被      告  王渝涵


上列被告因詐欺等案件，經檢察官提起公訴（110年度偵字第208
17號），本院判決如下：
    主  文
王渝涵犯如附表所示之各罪，各處如附表所示之刑及沒收。
    犯罪事實
一、王渝涵於民國109年12月16日前某日時，在網路上見兼職廣
    告，即以通訊軟體LINE與真實姓名、年籍不詳LINE暱稱「笑
    笑」之人（下稱「笑笑」）、真實姓名、年籍不詳LINE暱稱
    「張智傑」之男子（下稱「張智傑」）聯絡，「笑笑」、「
    張智傑」向王渝涵表示，王渝涵提供名下帳戶供款項匯入，
    再由王渝涵將款項提領出交與「張智傑」指定收款之成年女
    子（下稱上開不詳收款女子），即可領取所提領金額之4%作
    為報酬，王渝涵依其一般社會生活之通常經驗，應可知悉一
    般人均可自行申請金融帳戶使用，如非意圖供犯罪使用，無
    使用他人金融帳戶供收款後，再要求他人代為提領後轉交款
    項之必要，並可預見其將金融帳戶提供與「笑笑」、「張智
    傑」使用後，該等人將可能藉由該蒐集所得之帳戶作為詐欺
    被害人匯款之用，遂行詐欺取財犯行，並於提領轉交後即產
    生遮斷或掩飾、隱匿資金流動軌跡以逃避國家追訴、處罰之
    效果，而其發生並不違背自己本意之不確定故意，同意負責
    提供金融帳戶供「笑笑」、「張智傑」使用及依指示提款交
    與「張智傑」指定之上開不詳收款女子以賺取報酬之工作後
    ，即參與「笑笑」、「張智傑」、上開不詳收款女子等人所
    組成之3人以上，以實施詐術為手段、具有持續性或牟利性
    之有結構性組織之詐欺集團（下稱上開詐欺集團）犯罪組織
    ，由王渝涵負責提供金融帳戶供上開詐欺集團使用及依「張
    智傑」指示提款，並將提領出之款項交與「張智傑」指定收
    款之上開不詳收款女子，可領取所提領金額之4%作為報酬，
    而藉此牟利。王渝涵於參與上開詐欺集團犯罪組織後，與「
    笑笑」、「張智傑」、上開不詳收款女子、上開詐欺集團不
    詳成員共同基於意圖為自己不法所有之3人以上共同詐欺取
    財、掩飾隱匿詐欺所得去向、所在之洗錢犯意聯絡，由王渝
    涵提供其前向陽信商業銀行向上分行申辦之帳號0000000000
    00號帳戶（下稱上開陽信銀行帳戶）；向合作金庫商業銀行
    精武分行申辦之帳號0000000000000號帳戶（下稱上開合庫
    銀行帳戶）予「笑笑」、「張智傑」使用，其後由上開欺集
    團不詳成員於如附表所示之時間、詐欺方式詐欺如附表「被
    害人」欄所示之人，致使各該被害人因而陷於錯誤，匯款至
    上開詐欺集團所指定之上開陽信銀行帳戶、合庫銀行帳戶後
    ，「張智傑」旋以LINE指示王渝涵前往提款，王渝涵持上開
    陽信銀行帳戶、合庫銀行帳戶存摺、印章、金融卡，於如附
    表所示之時間、地點，臨櫃及以自動櫃員機提領如附表所示
    之金額後，攜往如附表所示地點，扣除報酬後，2次均將各3
    53,000元交付「張智傑」所指定之上開不詳收款女子，產生
    掩飾隱匿詐欺犯罪所得去向、所在之效果（詳細詐欺時間、
    詐欺方式、詐欺對象、被害人匯款時間、地點、金額、王渝
    涵提領詐欺所得款項時間、地點、交付上開不詳收款女子之
    金額，各詳如附表所示）。嗣如附表「被害人」欄所示之人
    察覺受騙，報警處理，經警循線查悉上情。
二、案經林忠信、王美玉訴由臺中市政府警察局第三分局報告臺
    灣臺中地方檢察署檢察官偵查起訴。
    理  由
一、證據能力方面：
    按被告以外之人於審判外之陳述，雖不符刑事訴訟法第159
    條之1至第159條之4之規定，而經當事人於審判程序同意作
    為證據，法院審酌該言詞陳述或書面陳述作成時之情況，認
    為適當者，亦得為證據。當事人、代理人或辯護人於法院調
    查證據時，知有第159條第1項不得為證據之情形，而未於言
    詞辯論終結前聲明異議者，視為有前項之同意，刑事訴訟法
    第159條之5定有明文。而其立法意旨在於傳聞證據未經當事
    人之反對詰問予以核實，乃予排斥。惟若當事人已放棄對原
    供述人之反對詰問權，於審判程序表明同意該等傳聞證據可
    作為證據，基於尊重當事人對傳聞證據之處分權，及證據資
    料愈豐富，愈有助於真實發見之理念，此時，法院自可承認
    該傳聞證據之證據能力。經查，本判決所引用下列各項以被
    告以外之人於審判外之陳述為證據方法之證據能力，業經本
    院於準備程序、審判期日時予以提示並告以要旨，而檢察官
    、被告王渝涵均未爭執證據能力，且迄至本院言詞辯論終結
    前均未聲明異議。本院審酌該等資料之製作、取得，尚無違
    法不當之情形，且均為證明犯罪事實存否所必要，認為以之
    作為證據應屬適當，揆諸上開規定，自均具證據能力。惟組
    織犯罪防制條例第12條第1項中段規定：「訊問證人之筆錄
    ，以在檢察官或法官面前作成，並經踐行刑事訴訟法所定訊
    問證人之程序者為限，始得採為證據。」，本案關於各該證
    人之警詢筆錄，既非在檢察官或法官面前作成，依上開規定
    ，自不得採為被告犯組織犯罪防制條例罪名之證據，是本案
    以下所引用證人之警詢筆錄，僅於認定被告詐欺取財、一般
    洗錢部分具有證據能力，先予指明。
二、認定犯罪事實所憑證據及理由：　　
　　訊據被告固坦承提供上開陽信銀行帳戶、合庫銀行帳戶予「
    笑笑」、「張智傑」使用，且依「張智傑」指示提領該等帳
    戶內之款項後，將款項交付「張智傑」所指定之上開不詳收
    款女子，可賺取約定報酬之事實，且就參與犯罪組織罪、一
    般洗錢罪認罪，惟矢口否認有3人以上共同詐欺取財犯行，
    辯稱：我是在網路上找到兼職工作以賺錢幫助家裡，對方說
    他們是一家大型公司，但公司名稱沒有告訴我，我的工作內
    容是幫會計領錢，讓會計可以發薪給員工等語（見本院卷第
    33、69頁）。經查：
  ㈠被告提供上開陽信銀行帳戶、合庫銀行帳戶予「笑笑」、「
    張智傑」使用，且依「張智傑」指示提領該等帳戶內之款項
    後，將款項交付「張智傑」所指定之上開不詳收款女子，可
    賺取約定之報酬之情，業據被告於警詢、偵查、本院審理時
    自陳在卷〈見臺灣臺中地方檢察署（下稱臺中地檢署）110年
    度偵字第20817號卷（下稱偵卷）第15至18、201、202頁、
    本院卷第33、69頁〉，復有被告提出之其與「笑笑」、「張
    智傑」之LINE對話內容截圖、上開陽信銀行帳戶、合庫銀行
    帳戶開戶資料、交易明細、109年12月17日監視器畫面截圖
    附卷可查（見偵卷第19至39、47至99頁），堪以認定。
  ㈡如附表「被害人」欄所示之人於如附表所示之時間，受上開
    欺集團不詳成員詐欺，致因而陷於錯誤，分別匯款如附表所
    示之金額至上開陽信銀行帳戶、合庫銀行帳戶等情，有如附
    表「證據」欄所示之證據在卷可稽。可見，被告所提供之上
    開陽信銀行帳戶、合庫銀行帳戶，確為上開欺集團作為詐欺
    如附表「被害人」欄所示之人犯行之用乙節，足堪認定。惟
    上述證人即被害人之警詢筆錄，不得作為認定被告涉犯組織
    犯罪防制條例罪名之事證，已如上述，是本院認定被告違反
    組織犯罪防制條例時，不採證人警詢筆錄，惟縱就此部分予
    以排除，仍得以其餘證據作為補強事證，自仍得認定被告有
    參與犯罪組織犯行。
  ㈢按刑法上之故意，分直接故意（確定故意）與間接故意（不
    確定故意），行為人對於構成犯罪之事實，明知並有意使其
    發生者，為直接故意，行為人對於構成犯罪之事實，預見其
    發生而其發生並不違背其本意者，為間接故意，此觀刑法第
    13條之規定甚明。而金融帳戶屬個人交易理財重要之物品，
    其專有性甚高，是一般人均有妥為保管及防止他人任意使用
    之認識，縱因特殊情況偶有提供他人使用之需，亦必然深入
    瞭解該他人之身分及用途後再行提供，方符常情；且詐欺正
    犯利用人頭帳戶轉帳、匯款、存款詐欺之案件，近年來報章
    新聞多所披露，復經政府多方宣導，又依我國現狀，申設金
    融帳戶並無任何特殊限制，且可於不同之金融機構申請多數
    帳戶使用，是依一般人之社會通念，若見他人不以自己名義
    申請帳戶，反而借用別人之金融帳戶以供使用，該帳戶可能
    作為對方收受、提領特定犯罪所得使用，經過層層轉交後即
    產生遮斷或掩飾、隱匿資金流動軌跡以逃避國家追訴、處罰
    之效果，一般民眾對此種利用人頭帳戶之犯案手法，自應知
    悉而有所預見。查：
　⒈被告於本院審理時自陳並不知悉「笑笑」、「張智傑」、上
    開不詳收款女子之真實姓名、年籍等真實身分（見本院卷第
    33、34頁）。又「笑笑」、「張智傑」向被告表示只需提供
    金融帳戶供其等使用及依指示提款交與指定之人，即可領取
    所提領金額之4%作為報酬之情，業據被告於警詢時陳述在卷
    （見偵卷第18頁），並有被告提出之LINE對話內容截圖在卷
    可稽（見偵卷第91頁）。再觀之被告提出其與「張智傑」之
    LINE對話內容截圖，被告於與「張智傑」談論工作內容時，
    「張智傑」表示：「入帳之後就先臨櫃領30萬，領好在提款
    機領6萬」，被告乃詢問：「那如果他們詢問我要說什麼呢
    」，「張智傑」即回以：「行員問你領錢用途你就說家裡裝
    修需要用到～或者說還款需要用到的」等語（見偵卷第55、5
    7頁）。可見，被告與「笑笑」、「張智傑」、上開不詳收
    款女子並無信賴關係，經「笑笑」、「張智傑」告知工作內
    容及可獲得之報酬後，被告如非已懷疑此工作並非合法正當
    工作，豈需事先詢問「張智傑」，若提款過程中經行員詢問
    時要如何回答，況由「張智傑」指示被告在面對行員領款關
    懷提問時，以家裡裝修或還款所需虛應，被告亦可知倘係合
    法正當工作，於臨櫃提款，面對行員領款關懷提問時，即可
    據實以告，何需以家裡裝修或還款所需等不實內容虛應行員
    ，堪認被告可輕易察覺其所從事之工作實非一般合法正當工
    作。
　⒉而現今金融機構及自動櫃員機等輔助設備隨處可見，且網路
    銀行更十分便利，一般人多會透過金融機構或網路銀行轉匯
    款項，倘捨此不為，刻意利用其他輾轉隱晦方式收匯款項，
    應係為遮斷或掩飾、隱匿資金流動軌跡。且按諸常理，正常
    合法之企業，若欲發放薪資，直接匯入員工金融帳戶即可，
    此不僅可節省勞費、留存金流證明，更可避免發生款項經手
    多人而遭侵吞等不測風險，實難認有何專門聘僱他人提供金
    融帳戶收受款項，再代為提領轉交之必要。且至金融機構及
    以自動櫃員機提款並非困難之事，倘非為以此方式從事財產
    犯罪，顯無需以高額報酬委請他人從事該工作。復稽之被告
    當時為20歲，且被告於本院審理時自陳為大學肄業等語（見
    本院卷第70頁），具有相當之智識及社會生活經驗。則依被
    告當時之智識及一般社會生活之通常經驗，應知悉金融帳戶
    係有關個人財產、身分之物品，並可知悉一般人均可自行申
    請金融帳戶使用，如非意圖供犯罪使用，無使用他人金融帳
    戶供收款後，再要求他人代為提領後轉交款項之必要，況只
    需提供金融帳戶供收款使用及依指示領款後轉交，毋庸為其
    他工作，即可領取所提領金額4%之高額報酬，實異於常情，
    顯與一般求職者任職工作以領取薪資之常情有違，益徵被告
    應可輕易察覺其所從事之工作實非一般合法正當工作。
　⒊基上，被告對於其將上開陽信銀行帳戶、合庫銀行帳戶提供
    與「笑笑」、「張智傑」使用，並同意依「張智傑」指示提
    款後交與上開不詳收款女子，該「笑笑」、「張智傑」、上
    開不詳收款女子將可能利用上開陽信銀行帳戶、合庫銀行帳
    戶實施詐欺取財之犯行，應可預見。惟被告為賺取「笑笑」
    、「張智傑」所應允給與之高額報酬，不顧「笑笑」、「張
    智傑」、上開不詳收款女子有可能將上開陽信銀行帳戶、合
    庫銀行帳戶作為詐欺取財犯罪工具使用，而於上開時間，以
    上開方式，將上開陽信銀行帳戶、合庫銀行帳戶提供與「笑
    笑」、「張智傑」、上開不詳收款女子使用，並依「張智傑
    」指示提款後，將款項交與上開不詳收款女子，對於「笑笑
    」、「張智傑」、上開不詳收款女子利用上開陽信銀行帳戶
    、合庫銀行帳戶向如附表「被害人」欄所示之人詐取財物及
    一般洗錢，並無違背其本意。
  ㈣按共同正犯，係共同實行犯罪行為之人，在共同意思範圍內
    ，各自分擔犯罪行為之一部，相互利用他人之行為，以達其
    犯罪之目的，其成立不以全體均參與實施犯罪構成要件之行
    為為要件；參與犯罪構成要件之行為者，固為共同正犯；以
    自己共同犯罪之意思，參與犯罪構成要件以外之行為，或以
    自己共同犯罪之意思，事前同謀，而由其中一部分人實行犯
    罪之行為者，亦均應認為共同正犯（最高法院92年度台上字
    第2824號判決參照）。又按行為人參與構成要件行為之實行
    ，並不以參與構成犯罪事實之全部或始終參與為必要，即使
    僅參與構成犯罪事實之一部分，或僅參與某一階段之行為，
    亦足以成立共同正犯；故共同實行犯罪行為之人，在合同意
    思範圍以內，各自分擔犯罪行為之一部，相互利用他人之行
    為，以達其犯罪之目的者，即應對於全部所發生之結果，共
    同負責（最高法院28年度上字第3110號判決參照）。再按共
    同正犯之成立，祇須具有犯意之聯絡，行為之分擔，既不問
    犯罪動機起於何人，亦不必每一階段犯行，均經參與。共同
    實行犯罪行為之人，在合同意思範圍內，各自分擔犯罪行為
    之一部，相互利用他人之行為，以達其犯罪之目的者，即應
    對於全部所發生之結果，共同負責；共同正犯間，非僅就其
    自己實行之行為負其責任，並在犯意聯絡之範圍內，對於他
    共同正犯所實行之行為，亦應共同負責；又共同正犯不限於
    事前有協議，即僅於行為當時有共同犯意之聯絡者亦屬之，
    且表示之方法，不以明示通謀為必要，即相互間有默示之合
    致亦無不可（最高法院34年度上字第862號判決要旨、73年
    度台上字第1886號判決要旨、97年度台上字第2517號判決意
    旨參照）。且按共同正犯之意思聯絡，原不以數人間直接發
    生者為限，即有間接之聯絡者，亦包括在內。如甲分別邀約
    乙、丙犯罪，雖乙、丙間彼此並無直接之聯絡，亦無礙於其
    為共同正犯之成立（最高法院77年度台上字第2135號判決意
    旨參照）。查被告於提供上開陽信銀行帳戶、合庫銀行帳戶
    與「笑笑」、「張智傑」使用時，即同意負責提款，之後確
    實實際提領如附表「被害人」欄所示之人因遭詐欺而匯入上
    開陽信銀行帳戶、合庫銀行帳戶之款項，核其所為即屬參與
    詐欺犯罪構成要件行為之實行，而非單純於「笑笑」、「張
    智傑」、上開欺集團不詳成員犯罪行為完成後，予以助力，
    縱未參與事前之謀議及事中之詐騙行為，仍應成立共同正犯
    ，而非事後幫助行為或單純之幫助犯。而被告於本院審理時
    已明確陳稱其係依「張智傑」指示提款交給「張智傑」指定
    之上開不詳收款女子，與其接洽之人包含「笑笑」、「張智
    傑」、上開不詳收款女子等語（見本院卷第33頁），堪認被
    告知悉參與詐欺取財犯行之成員，除其自己外，至少包含「
    笑笑」、「張智傑」、上開不詳收款女子，堪認被告係與「
    笑笑」、「張智傑」、上開不詳收款女子以上開方式為3人
    以上共同犯詐欺取財之行為，應可認定。
  ㈤綜上所述，被告上開所辯尚難憑採，本案事證明確，被告前
    揭犯行，均洵堪認定，皆應予依法論科。 
三、論罪科刑：
  ㈠按組織犯罪防制條例第2條規定：「本條例所稱犯罪組織，指
    3人以上，以實施強暴、脅迫、詐術、恐嚇為手段或最重本
    刑逾5年有期徒刑之刑之罪，所組成具有持續性或牟利性之
    有結構性組織。前項有結構性組織，指非為立即實施犯罪而
    隨意組成，不以具有名稱、規約、儀式、固定處所、成員持
    續參與或分工明確為必要。」。上開詐欺集團係3人以上，
    以實施詐術為手段，所組成具有持續性、牟利性之有結構性
    組織，被告參與上開詐欺集團，負責提供金融帳戶供上開詐
    欺集團使用及依「張智傑」指示提款交與上開不詳收款女子
    以賺取報酬等工作，自構成參與犯罪組織罪。
  ㈡次按洗錢防制法第15條之特殊洗錢罪，係在無法證明前置犯
    罪之特定不法所得，而未能依第14條之一般洗錢罪論處時，
    始予適用。倘能證明人頭帳戶內之資金係前置之特定犯罪所
    得，即應逕以一般洗錢罪論處，自無適用特殊洗錢罪之餘地
    。例如詐欺集團向被害人施用詐術後，為隱匿其詐欺所得財
    物之去向，而令被害人將其款項轉入該集團所持有、使用之
    人頭帳戶，並由該集團所屬之車手前往提領詐欺所得款項得
    逞，檢察官如能證明該帳戶內之資金係本案詐欺之特定犯罪
    所得，即已該當於新法第14條第1項之一般洗錢罪；至若無
    法將人頭帳戶內可疑資金與本案詐欺犯罪聯結，而不該當第
    2條洗錢行為之要件，當無從依第14條第1項之一般洗錢罪論
    處，僅能論以第15條第1項之特殊洗錢罪。另過去實務認為
    ，行為人對犯特定犯罪所得之財物或利益作直接使用或消費
    之處分行為，或僅將自己犯罪所得財物交予其他共同正犯，
    祇屬犯罪後處分贓物之行為，非本條例所規範之洗錢行為，
    惟依新法規定，倘行為人意圖掩飾或隱匿特定犯罪所得來源
    ，而將特定犯罪所得直接消費處分，甚或交予其他共同正犯
    ，而由共同正犯以虛假交易外觀掩飾不法金流移動，即難認
    單純犯罪後處分贓物之行為，應仍構成新法第2條第1或2款
    之洗錢行為（最高法院108年度台上字第1744號判決要旨參
    照）。被告上開行為已該當刑法第339條之4第1項第2款之要
    件甚明，而該條項為法定刑1年以上7年以下有期徒刑之罪，
    屬洗錢防制法第3條第1款所規定之特定犯罪。本案詐欺集團
    成員使用被告所提供之上開陽信銀行帳戶、合庫銀行帳戶供
    被害人匯款，並由被告前往提領後，再轉交與詐欺集團成員
    即上開不詳收款女子，所為顯係掩飾、隱匿詐欺所得之去向
    、所在，且有掩飾犯罪所得去向、所在之故意，揆諸前揭說
    明，被告所為與洗錢防制法第14條第1項之要件相合。
  ㈢核被告所為，係犯組織犯罪防制條例第3條第l項之參與犯罪
    組織罪、刑法第339條之4第1項第2款之3人以上共同犯詐欺
    取財罪、洗錢防制法第14條第1項之一般洗錢罪。公訴意旨
    雖未論及被告參與犯罪組織部分，惟此部分事實與被告犯3
    人以上共同犯詐欺取財部分，屬想像競合犯之裁判上一罪關
    係（詳如後述），為起訴效力所及，本院自得併予審理，且
    本院業已告知被告此部分之罪名（見本院卷第32、64頁），
    對被告刑事辯護防禦權並不生不利影響，本院自仍應予審理
    ，並予論罪科刑，附此敘明。
  ㈣被告與「笑笑」、「張智傑」、上開不詳收款女子、上開欺
    集團不詳成員間就上開3人以上共同犯詐欺取財、一般洗錢
    犯行，有犯意聯絡及行為分擔，為共同正犯。
  ㈤而：
  ⒈按組織犯罪防制條例係藉由防制組織型態之犯罪活動為手段
    ，以達成維護社會秩序、保障人民權益之目的，乃於該條例
    第3條第1項前段與後段，分別對於「發起、主持、操縱、指
    揮」及「參與」犯罪組織者，依其情節不同而為處遇，行為
    人雖有其中一行為（如參與），不問其有否實施各該手段（
    如詐欺）之罪，均成立本罪。然在未經自首或有其他積極事
    實，足以證明其確已脫離或解散該組織之前，其違法行為，
    仍繼續存在，即為行為之繼續，而屬單純一罪，至行為終了
    時，仍論為一罪。又刑法上一行為而觸犯數罪名之想像競合
    犯存在之目的，在於避免對於同一不法要素予以過度評價。
    自然意義之數行為，得否評價為法律概念之一行為，應就客
    觀構成要件行為之重合情形、主觀意思活動之內容、所侵害
    之法益與行為間之關連性等要素，視個案情節依社會通念加
    以判斷。刑法刪除牽連犯之規定後，原認屬方法目的或原因
    結果，得評價為牽連犯之二犯罪行為間，如具有局部之同一
    性，或其行為著手實行階段可認為同一者，得認與一行為觸
    犯數罪名之要件相侔，依想像競合犯論擬。倘其實行之二行
    為，無局部之重疊，行為著手實行階段亦有明顯區隔，依社
    會通念難認屬同一行為者，應予分論併罰。因而，行為人以
    一參與詐欺犯罪組織，並分工加重詐欺行為，同時觸犯參與
    犯罪組織罪及加重詐欺取財罪，雖其參與犯罪組織之時、地
    與加重詐欺取財之時、地，在自然意義上非完全一致，然二
    者仍有部分合致，且犯罪目的單一，依一般社會通念，認應
    評價為一罪方符合刑罰公平原則，應屬想像競合犯，如予數
    罪併罰，反有過度評價之疑，實與人民法律感情不相契合。
    而加重詐欺罪係侵害個人財產法益之犯罪，其罪數計算，以
    被害人數、被害次數之多寡，決定其犯罪之罪數；核與參與
    犯罪組織罪之侵害社會法益，因應以行為人所侵害之社會全
    體利益為準據，認定係成立一個犯罪行為，有所不同。是以
    倘若行為人於參與犯罪組織之繼續中，先後加重詐欺數人財
    物，因行為人僅為一參與組織行為，侵害一社會法益，應僅
    就首次犯行論以參與犯罪組織罪及加重詐欺罪之想像競合犯
    ，而其後之犯行，乃為其參與組織之繼續行為，為避免重複
    評價，當無從將一參與犯罪組織行為割裂再另論一參與犯罪
    組織罪，而與其後所犯加重詐欺罪從一重論處之餘地（最高
    法院107年度台上字第1066號判決參照）。
  ⒉復按刑罰責任之評價與法益之維護息息相關，對同一法益侵
    害為雙重評價，為過度評價；對法益之侵害未予評價，則是
    評價不足，均為法之所禁。又加重詐欺罪，係侵害個人財產
    法益之犯罪，其罪數之計算，核與參與犯罪組織罪之侵害社
    會法益有所不同，審酌現今詐欺集團之成員皆係為欺罔他人
    ，騙取財物，方參與以詐術為目的之犯罪組織。倘若行為人
    於參與詐欺犯罪組織之行為繼續中，先後多次為加重詐欺之
    行為，因參與犯罪組織罪為繼續犯，犯罪一直繼續進行，直
    至犯罪組織解散，或其脫離犯罪組織時，其犯行始行終結。
    故該參與犯罪組織與其後之多次加重詐欺之行為皆有所重合
    ，然因行為人僅為一參與犯罪組織行為，侵害一社會法益，
    屬單純一罪，應僅就「該案中」與參與犯罪組織罪時間較為
    密切之首次加重詐欺犯行論以參與犯罪組織罪及加重詐欺罪
    之想像競合犯，而其他之加重詐欺犯行，祗需單獨論罪科刑
    即可，無需再另論以參與犯罪組織罪，以避免重複評價。是
    如行為人於參與同一詐欺集團之多次加重詐欺行為，因部分
    犯行發覺在後或偵查階段之先後不同，肇致起訴後分由不同
    之法官審理，為裨益法院審理範圍明確、便於事實認定，即
    應以數案中「最先繫屬於法院之案件」為準，以「該案件」
    中之「首次」加重詐欺犯行與參與犯罪組織罪論以想像競合
    。縱該首次犯行非屬事實上之首次，亦因參與犯罪組織之繼
    續行為，已為該案中之首次犯行所包攝，該參與犯罪組織行
    為之評價已獲滿足，自不再重複於他次詐欺犯行中再次論罪
    ，俾免於過度評價及悖於一事不再理原則。至於「另案」起
    訴之他次加重詐欺犯行，縱屬事實上之首次犯行，仍需單獨
    論以加重詐欺罪，以彰顯刑法對不同被害人財產保護之完整
    性，避免評價不足。而犯罪之著手，係指行為人基於犯罪之
    決意而開始實行密接或合於該罪構成要件之行為而言。而首
    次加重詐欺犯行，其時序之認定，自應以詐欺取財罪之著手
    時點為判斷標準；詐欺取財罪之著手起算時點，依一般社會
    通念，咸認行為人以詐欺取財之目的，向被害人施用詐術，
    傳遞與事實不符之資訊，使被害人陷於錯誤，致財產有被侵
    害之危險時，即屬詐欺取財罪構成要件行為之著手，並非以
    取得財物之先後順序為認定依據（最高法院109年度台上字
    第3945號判決供參）。
  ⒊本案稽之附表所示犯罪之先後時序，於被告參與上開詐欺集
    團犯罪組織後，上開詐欺集團成員先對附表編號1所示之被
    害人施用詐術，堪認該次為被告首次加重詐欺犯行，則被告
    就犯罪事實一附表編號1（即被告參與上開詐欺集團犯罪組
    織及參與該犯罪組織後第一次所犯3人以上共同犯詐欺取財
    部分），係以一行為同時觸犯組織犯罪防制條例第3條第l項
    之參與犯罪組織罪、刑法第339條之4第1項第2款之3人以上
    共同犯詐欺取財罪、洗錢防制法第14條第1項之一般洗錢罪
    ；就犯罪事實一附表編號2，係以一行為同時觸犯刑法第339
    條之4第1項第2款之3人以上共同犯詐欺取財罪、洗錢防制法
    第14條第1項之一般洗錢罪，為想像競合犯，應依刑法第55
    條規定，均從一重論以刑法第339條之4第1項第2款之3人以
    上共同犯詐欺取財罪處斷。
　㈥被告就上開所犯2次3人以上共同犯詐欺取財罪間，犯意各別
    ，行為互殊，應予分論併罰。
  ㈦再按想像競合犯之處斷刑，本質上係「刑之合併」。其所謂
    從一重處斷，乃將想像競合犯組成之評價上數罪，合併為科
    刑一罪，其所對應之刑罰，亦合併其評價上數罪之數法定刑
    ，而為一個處斷刑。易言之，想像競合犯侵害數法益者皆成
    立犯罪，論罪時必須輕、重罪併舉論述，同時宣告所犯各罪
    名，包括各罪有無加重、減免其刑之情形，亦應說明論列，
    量刑時併衡酌輕罪部分量刑事由，評價始為充足，然後依刑
    法第55條前段規定「從一重處斷」，非謂對於其餘各罪可置
    而不論。因此，法院決定處斷刑時，雖以其中最重罪名之法
    定刑，做為裁量之準據，惟於裁量其輕重時，仍應將輕罪合
    併評價在內（最高法院108年度台上字第4405號、第4408號
    判決可參）。而按參與情節輕微者，得減輕或免除其刑；犯
    第3條之罪，偵查及審判中均自白者，減輕其刑，組織犯罪
    防制條例第3條第1項但書、第8條第1項後段分別定有明文。
    且按犯洗錢防制法第14條、第15條之罪，在偵查或審判中自
    白者，減輕其刑，為洗錢防制法第16條第2項所明定。查：
  ⒈被告就其參與犯罪組織犯行，於本院審理時固自白不諱，惟
　　於偵查中並未坦承犯行，自無組織犯罪防制條例第8條第1項
    後段減輕其刑規定之適用。而被告參與上開犯罪組織，負責
    提供帳戶與上開詐欺集團使用，且依「張智傑」提款後轉交
    與上開不詳收款女子之工作角色，尚難認被告參與犯罪組織
    之情節輕微，自無依該條例第3條第1項但書規定減輕或免除
    其刑之餘地。
  ⒉被告就其一般洗錢犯行，於本院審理時坦承不諱（見本院卷
    第69頁），是就其所犯一般洗錢罪部分，自應依洗錢防制法
    第16條第2項規定減輕其刑。
  ⒊依前揭罪數說明，被告就其本案犯行係從一重論以3人以上共
    同詐欺取財罪，是就被告此部分想像競合輕罪得減輕其刑部
    分，本院於量刑時乃予以審酌。
  ㈧按刑法第59條之酌量減輕其刑，必須犯罪另有特殊之原因與
    環境等等，在客觀上足以引起一般同情，認為即予宣告法定
    低度刑期尤嫌過重者，始有其適用（最高法院45年台上字第
    1165號判決參照）。又適用該條文酌量減輕其刑時，雖不排
    除審酌同法第57條各款所列之事由，惟其程度應達於客觀上
    足以引起同情，確可憫恕者，方屬相當（最高法院88年度台
    上字第4171號判決參照）。查：本院審酌被告正值青壯，不
    思以正當途徑獲取財物，竟為本案犯行，其本案犯罪之情狀
    ，實難認其犯行在客觀上有足以引起一般同情之情狀，且按
    刑法第339條之4第1項第2款之3人以上共同犯詐欺取財罪之
    法定刑為「處1年以上7年以下有期徒刑，得併科1百萬元以
    下罰金」，依被告之犯罪情節，尚難謂有失之過苛或情輕法
    重情形。而衡酌近年來詐欺集團猖獗，犯罪手法惡劣，嚴重
    破壞社會成員間之基本信賴關係，政府一再宣誓掃蕩詐騙犯
    罪之決心，而被告竟仍為本案上開犯行，實屬可責，倘遽予
    憫恕被告而依刑法第59條規定減輕其刑，除對其個人難收改
    過遷善之效，無法達到刑罰特別預防之目的外，亦易使其他
    實施詐欺取財之人心生投機、甘冒風險繼續犯之，無法達到
    刑罰一般預防之目的，衡諸社會一般人客觀標準，尚難謂有
    過重而情堪憫恕之情形，自無適用刑法第59條規定之餘地，
    併此敘明。
  ㈨爰審酌近年來詐欺猖獗，犯罪手法惡劣，嚴重破壞社會成員
    間之基本信賴關係，政府一再宣誓掃蕩詐騙犯罪之決心，而
    被告正值青壯，不思以正當途徑獲取財物，竟為上開犯行，
    實屬可責，自應予以相當之非難，並衡酌被告犯罪之動機、
    目的、手段、分工情形、犯罪後態度，且就其所犯一般洗錢
    罪部分，應依洗錢防制法第16條第2項規定減輕其刑等情，
    有如前述，且未與如附表「被害人」欄所示之人和解或調解
    成立，亦未賠償如附表「被害人」欄所示之人，及如附表「
    被害人」欄所示之人所受之損害，又兼衡被告之教育智識程
    度、生活狀況、素行品行等一切情狀，分別量處如附表「罪
    刑」欄所示之刑，並就罰金刑部分各諭知易服勞役之折算標
    準。
　㈩按數罪併罰之案件，於審判中，現雖有科刑辯論之機制，惟
    尚未判決被告有罪，亦未宣告其刑度前，關於定應執行刑之
    事項，欲要求檢察官、被告或其辯護人為充分辯論，盡攻防
    之能事，事實上有其困難。關於數罪併罰之案件，如能俟被
    告所犯數罪全部確定後，於執行時，始由該案犯罪事實最後
    判決之法院所對應之檢察署檢察官，聲請該法院裁定之，無
    庸於每一個案判決時定其應執行刑，則依此所為之定刑，不
    但能保障被告(受刑人)之聽審權,符合正當法律程序，更可
    提升刑罰之可預測性，減少不必要之重複裁判，避免違反一
    事不再理原則情事之發生（最高法院1l0年度台抗大字第489
    號裁定見解可資參照）。準此，本案就被告所犯各罪，爰不
    合併定其應執行之刑，附此敘明。　
  另按106年4月19日修正公布之組織犯罪防制條例第3條第3項
    規定：「犯第1項之罪者，應於刑之執行前，令入勞動場所
    ，強制工作，其期間為3年。」（嗣107年1月3日修正公布第
    3條，但本項並未修正）就受處分人之人身自由所為限制，
    違反憲法比例原則及憲法明顯區隔原則之要求，與憲法第8
    條保障人身自由之意旨不符，應自司法院釋字第812號公布
    之日即110年12月10日起失其效力，有司法院釋字第812號解
    釋文可稽，併此敘明。
四、沒收部分：
  ㈠洗錢防制法第18條第1項固規定：「犯第14條之罪，其所移轉
    、變更、掩飾、隱匿、收受、取得、持有、使用之財物或財
    產上利益，沒收之；犯第15條之罪，其所收受、持有、使用
    之財物或財產上利益，亦同。」，為刑法沒收規定之特別規
    定，自應優先於刑法相關規定予以適用，亦即就洗錢行為標
    的之財物或財產上利益，均應依洗錢防制法第18條規定沒收
    之。惟上開條文雖採義務沒收主義，卻未特別規定「不問屬
    於犯罪行為人與否，沒收之」，致該洗錢行為之標的是否限
    於行為人所有者始得宣告沒收，有所疑義，於此情形自應回
    歸適用原則性之規範，即參諸刑法第38條第2項前段規定，
    仍以屬於行為人所有者為限，始應予沒收。至於洗錢行為本
    身之犯罪所得或犯罪工具之沒收，參酌該條立法理由，應適
    用104年12月30日及105年6月22日修正公布之中華民國刑法
    沒收專章之規定。
  ㈡按犯罪所得，屬於犯罪行為人者，沒收之。但有特別規定者
    ，依其規定，刑法第38條之1第1項定有明文。而依刑法第38
    條之1之立法理由，為避免被告因犯罪而坐享犯罪所得，顯
    失公平正義，而無法預防犯罪，以符合任何人都不得保有犯
    罪所得之原則。基於澈底剝奪犯罪所得，以根絕犯罪誘因之
    意旨，不問成本、利潤，均應沒收。又按「任何人都不得保
    有犯罪所得」為普世基本法律原則，犯罪所得之沒收、追繳
    或追徵，在於剝奪犯罪行為人之實際犯罪所得（原物或其替
    代價值利益），使其不能坐享犯罪之成果，以杜絕犯罪誘因
    ，可謂對抗、防止經濟、貪瀆犯罪之重要刑事措施，性質上
    屬類似不當得利之衡平措施，著重所受利得之剝奪。然苟無
    犯罪所得，自不生利得剝奪之問題，固不待言，至二人以上
    共同犯罪，關於犯罪所得之沒收、追繳或追徵，倘個別成員
    並無犯罪所得，且與其他成員對於所得亦無事實上之共同處
    分權時，同無「利得」可資剝奪，特別在集團性或重大經濟
    、貪污犯罪，不法利得龐大，一概採取絕對連帶沒收、追繳
    或追徵，對未受利得之共同正犯顯失公平。有關共同正犯犯
    罪所得之沒收、追繳或追徵，本院採沒收或追徵應就各人所
    分得者為之之見解。又所謂各人「所分得」，係指各人「對
    犯罪所得有事實上之處分權限」，法院應視具體個案之實際
    情形而為認定：倘若共同正犯各成員內部間，對於不法利得
    分配明確時，固應依各人實際分配所得沒收；然若共同正犯
    成員對不法所得並無處分權限，其他成員亦無事實上之共同
    處分權限者，自不予諭知沒收；至共同正犯各成員對於不法
    利得享有共同處分權限時，則應負共同沒收之責。至於上揭
    共同正犯各成員有無犯罪所得、所得數額，係關於沒收、追
    繳或追徵標的犯罪所得範圍之認定，因非屬犯罪事實有無之
    認定，並不適用「嚴格證明法則」，無須證明至毫無合理懷
    疑之確信程度，應由事實審法院綜合卷證資料，依自由證明
    程序釋明其合理之依據以認定之（最高法院104年度台上字
    第3937號判決要旨參照）。是以犯罪所得之沒收、追徵，應
    就各人分受所得之數為沒收。
  ㈢查：
　⒈被告與「笑笑」以LINE談論工作內容及報酬時，「笑笑」已
    向被告表示：「簡單說我們公司兌換的錢匯入你帳戶你提領
    出來，扣除你的4%佣金薪水提成（薪水是現領的）其餘的錢
    交給負責交接的專員面交就可以了」、「100000匯入你的帳
    戶你的薪水就是4000」、「到時專員會幫你算好的，你放心
    」，被告已回以：「好那我了解了」等語（見偵卷第91、97
    頁），且「張智傑」於指示被告提款及交付款項與上開不詳
    收款女子時，向被告表示：「11點到陽信先提款機查看金額
    36萬入帳了嗎」、「入帳之後就先臨櫃領30萬，領好在提款
    機領6萬」等語，後經被告表示提款機只能領2萬時，「張智
    傑」再指示被告提領「2萬、2萬、13000」，之後被告表示
    ：「提領好了」「353000」、「以【按應為已之誤載】轉交
    」，「張智傑」乃回以「外務已收到了」，之後「張智傑」
    復表示：「合作金庫入帳金額也是36萬」、「合庫一樣薪水
    是7000」，後被告表示：「給完了」，「張智傑」回以：「
    外務已收到了」，被告再表示：「今天1萬4薪水」、「謝謝
    」等語，後旋又向「張智傑」詢問其是否每天都可以接單等
    語（見偵卷第55至85頁）。可見，「笑笑」已明確向被告表
    示薪水係現領的，被告從帳戶領出之款項先扣除被告之薪水
    後，餘款才交給收款人員，之後「張智傑」亦告知被告提領
    上開陽信銀行帳戶、合庫銀行帳戶內款項之薪水均各7,000
    元，且被告向「張智傑」回報其將款項交給上開不詳收款女
    子後，已向「張智傑」表示：「今天1萬4薪水」、「謝謝」
    等語，足認被告應係向「張智傑」表示其該日薪水14,000元
    已領取。則被告於偵查、本院審理時辯稱其都沒有拿到薪水
    ，且於本院審理時復辯稱：「張智傑」說要將薪水匯到其帳
    戶，沒有說匯到那個帳戶，實際上其都沒有收到薪水云云（
    見偵卷第202頁、本院卷第34、69頁），此部分所辯與其和
    「笑笑」、「張智傑」之LINE對話內容顯不相符，況被告倘
    非先扣除自己薪水後才將餘款交給上開不詳收款女子，被告
    為何均未向「笑笑」、「張智傑」反應此情，且事後亦無向
    「笑笑」、「張智傑」催討薪水，反而向「張智傑」表示該
    日薪水14,000元後，旋表示謝謝，此行為反應實與一般已領
    到薪水時之反應相符，且被告旋又向「張智傑」表示希望「
    張智傑」繼續安排相同之接單工作，益徵，被告已賺取約定
    之報酬，始想繼續從事相同工作，是被告辯稱未領到薪水云
    云，實不足採。
　⒉而觀之上開陽信銀行帳戶交易明細（見偵卷第39頁），告訴
    人林忠信於109年12月17日遭詐欺委由其妻林碧如匯入36萬
    元後，被告旋提款300,000元、20,000元、20,000元、10,00
    0元、10,000元（後4筆共扣手續費20元）；且觀之上開合庫
    銀行帳戶交易明細（見偵卷第27頁），告訴人王美玉於109
    年12月17日遭詐欺匯入36萬元後，被告旋提款310,000元、2
    0,000元、20,000元（後2筆共扣手續費10元），可見，被告
    之上開陽信銀行帳戶、合庫銀行帳戶經匯入72萬元，惟被告
    僅提領71萬元（不包含手續費），再稽之被告與「張智傑」
    之LINE對話內容（見偵卷第51至89頁），被告就其提領上開
    陽信銀行帳戶、合庫銀行帳戶款項後，均係依「張智傑」指
    示，各交付353,000元與上開不詳收款女子，並無少交款項
    與上開不詳收款女子之情形，且被告2次均有收到薪水各
　　7,000元，亦如前述，則綜合前情，堪認被告應係將自己提
    領上開陽信銀行帳戶內款項之薪水，充作提領上開合庫銀行
    帳戶內款項交給上開不詳收款女子，而將自己應取得之部分
    薪水保留在上開合庫銀行帳戶帳戶內，且被告實際取得之報
    酬並非被告與「笑笑」原約定之提領款項之4%，而係2次報
    酬總計14,000元，亦堪認定。而基於澈底剝奪犯罪所得，以
    根絕犯罪誘因之意旨，不問成本、利潤，均應沒收，是就被
    告提領款項之手續費，則並不予扣除。
　⒊又觀之上開合庫銀行帳戶交易明細，告訴人王美玉於109年12
    月17日遭詐欺匯入36萬元後，經被告於109年12月7日提領款
    項交付上開不詳收款女子後，尚有9,999元未提領經圈存，
    迄今尚未發還被害人之情，有合作金庫商業銀行精武分行11
    0年12月22日合金精武字第1100003987號函暨所附上開合庫
    銀行帳戶交付明細在卷可查（見本院卷第104、105頁）。可
    見，被告本案2次犯罪所得總計14,000元，因被告應係將其
    從上開陽信銀行帳戶所領得之薪水部分充作上開合庫銀行帳
    戶應提領之款項交付上開不詳收款女子，而將自己應取得之
    部分薪水保留在上開合庫銀行帳戶帳戶內，已如前述，是被
    告為附表編號1、2犯行各次實際取得之犯罪所得應認係4,00
    1元(按被告就附表編號1部分之報酬原為7,000元，然被告將
    其從上開陽信銀行帳戶所領得之薪水部分充作上開合庫銀行
    帳戶應提領之款項交付上開不詳收款女子部分，即難認係被
    告實際已取得之犯罪所得）、9,999元（即尚圈存在上開合
    庫銀行帳戶內之款項，此款項既已經存在被告名下之上開合
    庫銀行帳戶內，且尚未經被告提領以交付「張智傑」或上開
    不詳收款女子，亦尚未發還被害人，即應屬被告因本案附表
    編號2實際所取得之犯罪所得），均未扣案，本院酌以如宣
    告沒收，查無刑法第38條之2第2項過苛調節條款之適用，是
    應依刑法第38條之1第1項前段、第3項規定，於被告所犯各
    該罪項下，宣告沒收之，於全部或一部不能沒收或不宜執行
    沒收時，追徵其價額。
　⒋至被告已交付與上開不詳收款女子之706,000元（計算式：35
    3,000＋353,000＝706,000）則非屬被告所有，且無證據證明
    仍在被告實際管領中，自無庸依洗錢防制法第18條第1項前
    段規定沒收。
　㈣以上宣告多數沒收部分，依刑法第40條之2第1項規定，併執
    行之。 　
據上論斷，應依刑事訴訟法第299條第1項前段，組織犯罪防制條
例第3條第l項，洗錢防制法第14條第1項、第16條第2項，刑法第
11條、第28條、第339條之4第1項第2款、第55條、第42條第3項
、第38條之1第1項前段、第3項、第40條之2第1項，刑法施行法
第1條之1第1項，判決如主文。　　
本案經檢察官何昌翰提起公訴，檢察官張凱傑到庭執行職務。
中　　華　　民　　國　　111 　年　　1 　　月　　12　　日
                  刑事第四庭    審判長法  官  黃佳琪
　　　　　　　　　
                                      法  官  劉依伶
　　　　　　　　　　　　　　　　　　　
                                      法　官　魏威至 
以上正本證明與原本無異。
如不服本判決，應於送達判決後20日內向本院提出上訴書狀，並
應敘述具體理由；其未敘述上訴理由者，應於上訴期間屆滿後20
日內向本院補提理由書（均須按他造當事人之人數附繕本）「切
勿逕送上級法院」。
告訴人或被害人對於判決如有不服具備理由請求檢察官上訴者，
其上訴期間之計算係以檢察官收受判決正本之日期為準。
                                      書記官  顏偉林
中　　華　　民　　國　　111 　年　　1 　　月　　13　　日

附表（日期：民國；金額：新臺幣）：
編號 被害人 詐欺方法 匯款之時間 、地點、方式、金額、匯入之詐欺帳戶 提款時間、地點、方式 、提領之帳戶、金額、交付上開不詳收款女子之金額 證據（卷頁） 罪刑 沒收  1 林忠信 上開詐欺集團不詳成員於 109年12月17日上午10時5分許，假冒林忠信之友人莊登燦，撥打LINE語音通話向林忠信佯稱：欲借款36萬元云云，致林忠信因而陷於錯誤，委由其妻林碧如依指示於右列時間、地點，以右列方式匯款右列金額至右列帳戶。    109年12月17日上午10時29分許，在彰化商業銀行虎尾分行，臨櫃匯款36萬元至上開王渝涵陽信銀行帳戶。 王渝涵於109年12月17日，在陽信商業銀行精武分行臨櫃提領30萬元，及在合作金庫商業銀行精武分行、臺中市○區○○○路000號麥當勞，持提款卡操作自動櫃員機提領2萬元、2萬元、1萬元、1萬元後，於同日上午11時41分許，在合作金庫商業銀行精武分行前，扣除其報酬後，將餘款353,000元交與「張智傑」指定之上開不詳收款女子。 ⑴ 告訴人林忠信於警詢時之指述（見偵卷第143、144頁） 、 ⑵ 彰化銀行匯款回條聯影本、告訴人林忠信之帳戶存摺封面及內頁影本（見偵卷第147至151頁）、 ⑶ 手機通聯記錄擷圖、LINE對話紀錄（見偵卷第161至169頁）、 ⑷ 內政部警政署反詐騙諮詢專線紀錄表、雲林縣警察局西螺分局吳厝派出所受理各類案件紀錄表、受理詐騙帳戶通報警示簡便格式表、陽信銀行警示帳戶通報單（見偵卷第153至159頁）、 ⑸ 上開王渝涵陽信銀行帳戶交易明細（見偵卷第39頁） 王渝涵犯三人以上共同詐欺取財罪，處有期徒刑壹年貳月，併科罰金新臺幣壹萬元，罰金如易服勞役，以新臺幣壹仟元折算壹日。 未扣案犯罪所得新臺幣肆仟零壹元沒收，於全部或一部不能沒收或不宜執行沒收時，追徵其價額。 2 王美玉 上開詐欺集團不詳成員於 109年12月17日上午10時9分許，假冒王美玉之姪子王泓均，撥打LINE語音通話向王美玉佯稱：欲借款36萬元云云，致王美玉因而陷於錯誤，依指示，於右列時間、地點，以右列方式匯款右列金額至右列帳戶。 109年12月17日上午11時25分許，在臺灣中小企業銀行安平分行臨櫃匯款36萬元至上開王渝涵合庫銀行帳戶。 王渝涵於109年12月17日，在合作金庫商業銀行臺中分行臨櫃提領現金31萬元，及在臺中市某統一超商持提款卡操作自動櫃員機提領2萬元、2萬元後，於同日下午1時29分許，在臺中市○區○○○路000號麥當勞前，將353,000元交與「張智傑」指定之上開不詳收款女子。   ⑴ 告訴人王美玉於警詢時之指述（見偵卷第175至179頁） 、 ⑵ 臺灣中小企業銀行匯款申請書匯款人證明聯影本（見偵卷第189頁） 、 ⑶ 內政部警政署反詐騙諮詢專線紀錄表、臺南市政府警察局佳里分局竹橋派出所受理詐騙帳戶通報警示簡便格式表、金融機構聯防機制通報單、受理各類案件紀錄表（見偵卷第183至187、191頁）、 ⑷ 上開王渝涵合庫銀行帳戶交易明細（見偵卷第27頁） 王渝涵犯三人以上共同詐欺取財罪，處有期徒刑壹年貳月，併科罰金新臺幣壹萬元，罰金如易服勞役，以新臺幣壹仟元折算壹日。 未扣案犯罪所得即合作金庫商業銀行精武分行戶名王渝涵、帳號0000000000000號帳戶內之新臺幣玖仟玖佰玖拾玖元沒收，於全部或一部不能沒收或不宜執行沒收時，追徵其價額。   

附錄論罪科刑法條：
組織犯罪防制條例第3條
發起、主持、操縱或指揮犯罪組織者，處3年以上10年以下有期
徒刑，得併科新臺幣1億元以下罰金；參與者，處6月以上5年以
下有期徒刑，得併科新臺幣1千萬元以下罰金。但參與情節輕微
者，得減輕或免除其刑。
具公務員或經選舉產生之公職人員之身分，犯前項之罪者，加重
其刑至2分之1。
犯第1項之罪者，應於刑之執行前，令入勞動場所，強制工作，
其期間為3年。
前項之強制工作，準用刑法第90條第2項但書、第3項及第98條第
2項、第3項規定。
以言語、舉動、文字或其他方法，明示或暗示其為犯罪組織之成
員，或與犯罪組織或其成員有關聯，而要求他人為下列行為之一
者，處3年以下有期徒刑，得併科新臺幣3百萬元以下罰金：
一、出售財產、商業組織之出資或股份或放棄經營權。
二、配合辦理都市更新重建之處理程序。
三、購買商品或支付勞務報酬。
四、履行債務或接受債務協商之內容。
以前項之行為，使人行無義務之事或妨害其行使權利者，亦同。
前2項之未遂犯罰之。

中華民國刑法第339條之4
犯第339條詐欺罪而有下列情形之一者，處1年以上7年以下有期
徒刑，得併科1百萬元以下罰金：
一、冒用政府機關或公務員名義犯之。
二、三人以上共同犯之。
三、以廣播電視、電子通訊、網際網路或其他媒體等傳播工具，
    對公眾散布而犯之。
前項之未遂犯罰之。

洗錢防制法第2條
本法所稱洗錢，指下列行為：
一、意圖掩飾或隱匿特定犯罪所得來源，或使他人逃避刑事追訴
    ，而移轉或變更特定犯罪所得。
二、掩飾或隱匿特定犯罪所得之本質、來源、去向、所在、所有
    權、處分權或其他權益者。
三、收受、持有或使用他人之特定犯罪所得。

洗錢防制法第14條
有第2條各款所列洗錢行為者，處7年以下有期徒刑，併科新臺幣
5百萬元以下罰金。
前項之未遂犯罰之。
前2項情形，不得科以超過其特定犯罪所定最重本刑之刑。